【裁判字號】    99,交抗,503
【裁判日期】    990126
【裁判案由】    違反道路交通管理處罰條例
【裁判全文】
臺灣高等法院交通事件裁定             99年度交抗字第503號
抗  告  人
即受處分人  甲○○
上列抗告人因違反道路交通管理處罰條例案件，不服臺灣桃園地
方法院，中華民國98年10月13日所為裁定（98年度交聲字第1203
號），提起抗告，本院裁定如下：
    主  文
抗告駁回。
    理  由
一、原處分意旨略以：本件異議人即受處分人甲○○所有之車牌
    號碼4670-KQ號自用小客車，於民國98年2月24日16時25分左
    右，停放在桃園縣大溪鎮○○路40號前，因駕駛人不在場，
    而由桃園縣政府警察局大溪分局員警以拍照之方式採證，並
    以受處分人有前揭違反道路交通管理處罰條例第56條第1項
    第5款規定之行為掣單舉發，嗣將前開舉發通知單送達於受
    處分人，受處分人雖於舉發通知單所載應到案日期前向原處
    分機關提出申訴，經舉發單位調查，仍認異議人有前開違規
    行為，乃依道路交通管理處罰條例第56條第1項第5款及違反
    道路交通管理事件統一裁罰基準表之規定，裁處異議人罰鍰
    新臺幣（下同）900元等語。
二、原法院經調查後，以受處分人甲○○於98 年2月24日16時25
    分左右，將其所有之車牌號碼 4670-KQ號自用小客車停放於
    桃園縣大溪鎮○○路40號前等情，為受處分人所不否認，且
    有舉發通知單1紙及採證照片1幀在卷可參，應堪認定。依據
    採證照片顯示，受處分人所有之自用小客車，已近二分之一
    的車身侵入車道中，顯足以妨害其他車輛之通行。受處分人
    所稱無法證明其顯有妨礙其他人、車通行處所停車云云，並
    不可採。原處分機關所為之處分，尚無違誤，並駁回抗告人
    之異議。
三、抗告意旨略以：「顯有妨礙其他人、車通行處所停車」為不
    確定法律概念，應具備充足人證、物證等客觀要件為行政裁
    量之依據云云。
四、按汽車停車時，顯有妨礙其他人、車通行處所，不得停車，
    又汽車駕駛人在顯有妨礙他車通行處所停車者，處600元以
    上1,200元以下罰鍰，道路交通安全規則第112條第1項第9款
    、道路交通管理處罰條例第56條第1項第5款分別定有明文。
    次按汽車駕駛人有違規停車而駕駛人不在場之情形，當場不
    能掣單舉發者，經以科學儀器取得證據資料證明其行為違規
    ，得對汽車所有人逕行舉發之，道路交通管理處罰條例第7
    條之2亦有明文。
五、經查：
  (一)抗告人即受處分人甲○○於98年2 月24日16時25分左右，確
    將其所有之車牌號碼4670-KQ號自用小客車停放在桃園縣大
    溪鎮○○路40號前等情，為受處分人所不否認，且有桃警局
    交字第DB0000000號舉發通知單1紙（原審卷3頁）及採證照
    片1幀（原審卷11頁）在卷可參，應堪認定。另依客觀之採
    證照片1幀（原審卷11頁）顯示，受處分人所有之自用小客
    車，已近二分之一的車身侵入車道中，且其車右前方另停有
    機車及腳踏車，不論對應騎乘於慢車道之騎士或對應行走於
    其停車右側之行人等，均顯有妨礙其等通行，是抗告人上述
    停車行為，已違反道路交通安全規則第112條第1項第9款、
    道路交通管理處罰條例第56條第1項第5款規定，亦足堪認定
    。
  (二)抗告人雖以原處分機關應以充足之人證、物證為行政裁量之
    依據云云，惟抗告人上述違規事實已有客觀之採證照片1幀
    （原審卷11頁）在卷可資佐證，依上客觀照片已足認抗告人
    有前述違規事實亦經本院詳敘如前，則抗告人本件抗告，即
    與客觀照片所示情形不符，而不可採。原處分機關依前揭道
    路交通管理處罰條例第56條第1項第5款、違反道路交通管理
    事件統一裁罰基準表之規定裁處受處分人罰鍰900元，尚無
    不當，原審駁回抗告人之異議，核無違誤。抗告人以前開抗
    告意旨提起抗告，難認有理由，應予駁回。
六、據上論斷，應依道路交通管理處罰條例第89條，道路交通案
    件處理辦法第26條，刑事訴訟法第412條，裁定如主文。
中    華    民    國    99    年    1     月    26    日
                  刑事第九庭  審判長法  官  陳貽男
                                    法  官  周盈文
                                    法  官  詹駿鴻
以上正本證明與原本無異。
不得再抗告。
                                    書記官  梁淑時
中    華    民    國    99    年    1     月    27    日


司法院資訊處製作；財團法人民間司法改革基金會備份。
